Inventaris van het archief van de Centrale Veiligheidsdienst (1946-1949) en de Binnenlandse Veiligheidsdienst (1949-1952) van het Ministerie van Binnenlandse Zaken: open dossiers
Nationaal Archief, Den Haag
- Stukken betreffende bijzondere onderwerpen, B
  - Taakuitvoering, B.3
    - Inlichtingen, B.3.2
      - Overige organisaties, B.3.2.5
        - Organisaties op wijsbegeerlijke, wetenschappelijke en idealistische grondslag, B.3.2.5.7
          - Stukken betreffende het verrichten van onderzoek naar de activiteiten van de Shakespeare Club te Amsterdam., 1948 - 1952; 331; omslag
            Bevat personalia en antecedenten van (bestuurs)leden/exemplaar van "Vriendschap"
          - Stukken betreffende de Internationale School voor Wijsbegeerte te Amersfoort., 1948 - 1952; 881; omslag
            Bevat rapportages van activiteiten/personalia van betrokkenen/verslag van de Aziatische studie-conferentie op 10 - 11 maart 1951/lijst met correspondentie-adressen van de Vereniging Tot Instandhouding (VIT)
          - Stukken betreffende de Algemene Bond van Ouden van Dagen Nederland., 1948 - 1953; 882; omslag
            Bevat verslagen van ledenvergaderingen/ledenlijsten van afdelingen van de Bond/verslag van jaarvergadering op 24 augustus1950/verslag van oprichting Afdeling Beverwijk/personalia en antecedenten van (bestuurs)leden/oprichting Bond op 23 juli 1945/statuten, Huishoudelijk Reglement van de Bond/informatie over scheuring in de Bond tussen hoofdbestuur en Afdeling Rotterdam
          - Stukken betreffende het Internationaal Vredeswetenschappelijk Instituut., 1949; 885
            Bevat personalia en antecedenten van Johannes Göbel te Amsterdam
          - Stukken betreffende de Nederlandse Bond van Ouden van Dagen., 1949 - 1950; 883; omslag
          - Stukken betreffende het Vakantie- en Vormingscentrum "Henriette Roland Holst Oord" te Doornspijk., 1950 - 1952; 884; omslag
        - Anti-communistische organisaties, groeperingen en acties, B.3.2.5.8
          - Verslagen van vergaderingen en bijeenkomsten: lezing van Emil Ludwig in Den Haag over het onderwerp "Schuld en boete van het Duitsche volk", vergadering "Boerenrecht" in Almelo, vergadering van de Nederlandsche Giro-Crediet-Ring U.A. in Den Haag, vergadering van Ouden van Dagen in Almelo, Internationaal Congres Wereldverbond van Diamantbewerkers in Antwerpen, vergadering van de Nationale Actie tegen Economische Dictatuur NATED in Hengelo (O), besloten vergadering van vertrouwensmannen der Opruimingsdienst in Alkmaar, vergadering uitgeschreven door Vrij Nederland in Alkmaar, besloten vergadering om te komen tot de vorming van een middenpartij samengeroepen door een commissie van jongeren onder de veertig jaar, oprichtingsvergadering van de afdeling Groningen van de Nederlandsch-Indische Bond van ex-krijgsgevangenen en geïnterneerden NIBEK in Groningen, protestvergadering van de Kappersbond, bijeenkomst Indonesische delegatie voor de tweede wereldconferentie van Christelijke jeugd te Oslo in Oegstgeest, bijeenkomst familieleden van militairen van het Regiment Stoottroepen dat is uitgezonden naar Nederland-Indië in Bergen op Zoom, vergadering van het Noord-Brabantsch Centraal Comité van Actie Gevorderde Auto's MG in Breda, bijeenkomst op het Waterlooplein te Amsterdam ter herdenking van de Februaristaking, vergadering van de G.O.I.W. in Ommen, vergadering van arbeiders in de D.U.W. in Enschede., 1945 - 1947; 649; omslag
          - Stukken betreffende het verrichten van onderzoek naar de Koninklijke Vereniging van Nederlandse Scherpschutters., 1945 - 1948; 650; omslag
            Bevat personalia van (bestuurs)leden/rapport van oprichting/exemplaren van jubileumnummer "De Scherpschutter"
          - Stukken betreffende het verrichten van onderzoek naar de antifascisitische Holland Gruppe "Freies Deutschland"., 1946; 1404; omslag
          - Stukken betreffende het verrichten van onderzoek naar het voortbestaan van paramilitaire organisaties., 1946; 651; omslag
          - Lijsten van actieve en ondersteunende leden van politieke extremistische groeperingen., 1946 - 1947; 652; pak
            Zwarte Lijst B.
          - Stukken betreffende het verrichten van onderzoek naar de stichting Het Contact., 1946 - 1947; 653; omslag
          - Stukken betreffende het verrichten van onderzoek naar de Nederlandse Coöperatieve Giro Credit Ring UA., 1946 - 1948; 654; omslag
            Bevat verslagen van vergaderingen en bijeenkomsten/verslag van Ghandi-herdenking/Statuten van De Ring
          - Stukken betreffende het verrichten van onderzoek naar het Reconstruction Command Netherlands (Nederlandse Wederopbouwdienst)., 1946 - 1948; 655; omslag
            Bevat informatie en persberichten over textiel-smokkelaffaire ten nadele van Duitse wederopbouw
          - Stukken betreffende het verrichten van onderzoek naar zognaamde landsknechten van het Rijksverband der Vrijwilligers., 1946 - 1950; 656; omslag
          - Stukken betreffende het verrichten van onderzoek naar de Joodse beweging in het buitenland., 1946 - 1951; 657; omslag
            Bevat politiek overzicht van de buitenlandse Inlichtingendienst op 24 -31 januari 1949/rapportages van bijeenkomsten/persberichten van activiteiten
          - Stukken betreffende het verrichten van onderzoek naar geheelonthoudersverenigingen met extremistische gerichtheid in Nederland., 1946 - 1951; 658; omslag
            Bevat rapport over verbod tot opvoering van een toneelstuk door Geheelonthouders Toneelvereniging "Nieuw Leven" te Beverwijk/jaarverslag 1949 van de ANGB/vergaderverslagen
          - Stukken betreffende het verrichten van onderzoek naar de vrijdenkersvereniging De Dageraad., 1946 - 1952; 659-660; 1 omslag en 1 pak
            - Vergaderverslagen, ledenadministratie en jongerenclubs 1946 - 1951, 659
              Bevat ledenlijsten van de "Vrijdenker"
            - Vergaderverslagen, jaarverslagen 1946 - 1952, 660; pak
              Bevat jaarverslagen van enkele afdelingen/personalia van deelnemers bijeenkomsten
          - Stukken betreffende door individuen en organisaties opgezette anticommunistische activiteiten in Nederland., 1946 - 1952; 886; pak
            Bevat rapporten van anti-communistische bijeenkomsten/brochure "Achter het communisme staat de jood"/oprichting ACGD (Anti Communistische Geheime Dienst)/overzicht anti-communistische organisaties/brochure "Pro Europa"
          - Stukken betreffende het anticommunistisch maandblad CILACC (Centre International de Lutte Active Contre Le Communism)., 1946 - 1953; 661; omslag
            Bevat overzicht van organisatie en plannen van de Communistische Partij in België/meldingen en rapportages van uitgegeven exemplaren/personalia van leden en sympathisanten
          - Stukken betreffende bijeenkomsten in Logos-verband waar gesproken wordt over het onderwerp " Wat komt er na het nationaal-socialisme?"., 1947; 662; omslag
            Bevat uitgebreid persbericht over deze vergadering
          - Stukken betreffende de Verenigde Oost-Indische Compagnie, Caemer die Haghe., 1947; 663; omslag
            Bevat informatie over oprichting van de vereniging/personalia van leden/sympathisanten
          - Stukken betreffende het Advertentieblad voor Limburg., 1947; 664; omslag
            Bevat een exemplaar van het "Advertentieblad voor Limburg" van 17 mei 1947
          - Stukken betreffende het blad "De Ochtendpost"., 1947; 667; omslag
          - Stukken betreffende het Cultureel Socialistisch Centrum., 1947; 665; omslag
            Bevat verslagen van activiteiten/antecedenten en personalia van betrokkenen
          - Stukken betreffende het verschijnen van het antifascistische "Extra Amsterdamsch bulletin, de Koerier"., 1947; 668; omslag
          - Stukken betreffende het Voorbereidend Comité Samenwerkende Organisaties., 1947; 666; omslag
            Bevat personalia van (bestuurs)leden en betrokkenen/suggesties van de Nederlandse Bond van Vrije Socialisten
          - Stukken betreffende het weekblad "De Nieuwe Post"., 1947; 669; omslag
          - Stukken betreffende de Nederlandse Zionistenbond., 1947 - 1948; 671; omslag
            Bevat verslagen van bijeenkomsten/personalien antecedenten van betrokkenen/brochure 'Dienst aan het Volk'/Jaarverslag 1946 van het Bondsbestuur
          - Stukken betreffende de stichting Friends of America., 1947 - 1948; 672; omslag
            Bevat verslagen van activiteiten/personalia van betrokkenen/persberichten over activiteiten
          - Stukken betreffende de vriendenkring Miarka., 1947 - 1948; 673; omslag
            Bevat verslagen en rapporten van bijeenkomsten/personalia van betrokkenen (bestuursleden)
          - Stukken betreffende het ABC-cabaret., 1947 - 1948; 674; omslag
            Bevat personalia van leden cabaret-groep
          - Stukken betreffende het Vaderlands Verbond., 1947 - 1948; 675; omslag
            Bevat expertise van brochure 'Vaderlands Verbond'/verslag verlening eervol ontslag aan Ir. F.C.M. Wijffels als Inspecteur-Generaal der Mijnen
          - Stukken betreffende Nederlandse steun en deelname van links-extreme zijde aan de burgeroorlog in Griekenland in 1948., 1947 - 1948; 670; omslag
            Bevat informatie over het zenden van (internationale) vrijwilligers naar Griekenland
          - Stukken betreffende de voormalige Raad van Verzet., 1947 - 1949; 677-680; 4 omslagen
            - Amsterdam 1947 - 1949, 677
              Bevat uittreksel van rapport BDS aan het Reichssicherheitshauptamt IV te Berlijn
            - Groningen 1947 - 1949, 678
              Bevat schema van de Raad/namenlijst van communistische leden van de Raad in 1947
            - Utrecht 1948, 679
              Bevat personalia van betrokkenen/rapportage betreffende organisatie en doelstelling
            - Wormerveer 1949, 680
              Bevat ledenlijsten van die Raad
          - Stukken betreffende de World Power Conference in september 1947., 1947 - 1949; 676; omslag
            Bevat lijst van deelnemers/General programme
          - Stukken betreffende het het Sociaal-Democratisch Centrum., 1947 - 1949; 682; omslag
            Bevat persberichten/brochure "Radicaal Socialisme in de PvdA"
          - Stukken betreffende het Netherlands Forestry Battalion., 1947 - 1949; 681; omslag
            Bevat verslagen van activiteiten/personalia van betrokkenen/informatie over de NV Grontmij
          - Stukken betreffende onderzoek naar personeel en bezoekers van het café "Het Jagershuis" ('t Jagertje) te 's-Gravenhage., 1947 - 1949; 1069; omslag
            Bevat ledenlijst van "Het Jagertje" Tevens personalia en antecedenten van betrokkenen
          - Stukken betreffende uitgaven van niet-extremistische periodieken., 1947 - 1949; 683; omslag
            Rapportages/meldingen van activiteiten/personalia van betrokkenen
          - Stukken betreffende de activiteiten in het kader van anticommunisme op links protestants-christelijke grondslag., 1947 - 1949; 887; omslag
          - Stukken betreffende de Algemene Nederlandse Bouwkas., 1947 - 1950; 684; omslag
            Bevat personalia en antecedenten van betrokkenen/brochure 't is geen Droom, iedere Nederlander in Eigen Home"/informatie over beheerders perceel Javastraat nr. 70
          - Stukken betreffende de Missie Opsporing Vermiste Personen (Commissie Lanschot)., 1947 - 1950; 685; omslag
          - Stukken betreffende de Nederlandse Volksbeweging., 1947 - 1950; 687; omslag
            Bevat melding van opheffing van de NVB
          - Stukken betreffende de NV Filmadvies., 1947 - 1950; 686; omslag
          - Stukken betreffende de USRA (Union des Services de Renseignement et d'Action)., 1947 - 1950; 688; omslag
            Bevat verslagen van activiteiten/personalia van betrokkenen/Besluit wet ter aanvulling van de wet van 1 september 1944, betreffende de inlichtings- en actieagenten op 16 februari 1946/maandbladen UNRA
          - Stukken betreffende het blad "Voorlichting" te 's-Gravenhage., 1947 - 1950; 689; omslag
          - Stukken betreffende de Stichting Clubhuizen voor Ongeorganiseerde Arbeidersjeugd., 1947 - 1951; 690; omslag
            Bevat verslagen van activiteiten/personalia van betrokkenen/rapport betreffende doel van de stichting
          - Stukken betreffende door het British Army over the Rhine (BAOR) onderschepte briefverkeer tussen krijgsgevangenen in Oost-Europa en Nederland., 1947 - 1951; 691; omslag
          - Stukken betreffende organisaties die zich bezig houden met fundamentele research in de kernfysica., 1947 - 1951; 692; omslag
            Bevat personalia van commissie-leden en andere betrokkenen
          - Stukken betreffende acties tegen het communisme in Zuid-Amerika., 1947 - 1951; 888; omslag
            Bevat Besluit tot schorsing van de Vereniging Unie van Communistische Jeugd in Brazilië/ontbinding Communistische Partij in Brazilië/persberichten van anti-communisme
          - Stukken betreffende de Caritas Missie., 1947 - 1952; 693; omslag
            Bevat personalia van betrokkenen/rapportages van activiteiten/informatie over ontstaan, personeel en werkwijze van de Nederlandse "Caritas Missie"
          - Stukken betreffende het internationaal muziekconcours te Kerkrade, Congres Europa de la Jeunesse Adventist te Frankrijk, Internationaal congres voor Entomologie te Amsterdam, Subcommissie parachutespringers van de Federation Aeronautique Internationale, Levant Homeward Conferentie te 's-Gravenhage, International Conference on Spectroscopy at Radiofrequences te 's-Gravenhage, Internationale Spoorwegconferentie te Amsterdam, Bodemkundig congres te Amsterdam, All World Moslem Conference te Cardiff, Internationaler Grunlandkongrese te Noordwijk., 1947 - 1952; 695; omslag
            Bevat verslagen van congressen en manifestaties/lijsten van deelnemers/personalia van betrokkenen
          - Stukken betreffende het opsporen en in beslagnemen van illegale radiozenders in Nederland., 1947 - 1952; 696; pak
            Bevat politieke en justitiële antecedenten van radio-zendamateurs/lijst van personen waarvan zendinstallatie in beslag is genomen wegens illegaal zenden
          - Stukken betreffende het verlenen en afwijzen van radioamateur-zendmachtigingen aan particulieren en informatie over de Vereniging voor Experimenteel Radio onderzoek in Nederland (VERON) en haar ledenbestand., 1947 - 1952; 697-700; 3 pakken en 1 omslag
            Bevat politieke en justitiële antecedenten van radio-zendamateurs/lijsten van erkende en afgewezen zendamateurs
            - Algemeen 1948 - 1951, 697; omslag
              Bevat lijsten van zendgemachtigden
            - A - H 1947 - 1952, 698
            - I - T 1947 - 1952, 699
            - U - Z 1947 - 1952, 700
          - Stukken betreffende de Beweging voor Morele Herbewapening., 1947 - 1952; 889; omslag
            Bevat rapportages van activiteiten/personalia van betrokkenen/persartikelen betreffende acties/propaganda-materiaal
          - Stukken betreffende de activiteiten met betrekking tot het gebruik van de "Basic-zender"., 1947 - 1955; 701; omslag
            Bevat rapportages van activiteiten/personalia van betrokkenen/schema's van centrales
          - Rapport betreffende het Comité Burgerrecht, onderdeel van de Federatie van Nederlandse Bedrijven., 1948; 702; stuk
          - Stukken betreffende gevoerde correspondentie tussen het Nederlands Economisch Instituut te Haarlem en een economisch instituut te Moskou., 1948 - 1949; 703; omslag
          - Stukken betreffende het verlenen van zendmachtigingen aan particuliere instellingen., 1948 - 1949; 704; omslag
            Bevat voorwaarden voor het verlenen van zendmachtigingen/namenlijsten van personen die belast zijn met de bediening van radiobakenzenders te A'dam, R'dam, Delfzijl en Vlissingen/namenlijsten van personen die zendmachtigingen mogen verlenen/personalia van betrokkenen
          - Stukken betreffende internationale vriendschaps- en correspondentie clubs., 1948 - 1949; 705; omslag
          - Stukken betreffende de Broederschapsfederatie., 1948 - 1950; 707; omslag
            Bevat overzicht organisatie en samenstelling (afdelingen)/personalia en antecedenten van betrokkenen/vlugschrift van Mazdaznan-beweging met waarschuwing tegen het gevaar van roken
          - Stukken betreffende het verrichten van onderzoek naar anti-communistische axitiviteiten van de Partij van de Arbeid en van het Nationaal Vak Verbond NVV., 1948 - 1950; 890; omslag
            Bevat verslagen van bijeenkomsten en ledenvergaderingen/personalia van (bestuurs)leden/propaganda-materiaal
          - Stukken betreffende de Bond van Wereldburgers in Nederland., 1948 - 1951; 711; omslag
          - Stukken betreffende de Socialistische Werkgemeenschap voor de Verenigde Socialistische Staten van Europa., 1948 - 1951; 712; omslag
            Bevat Beginselprogram van de Gemeenschap/verslagen van bijeenkomsten/personalia van (bestuurs)leden
          - Stukken betreffende de Vereinigung der Verfolgten des Naziregimes., 1948 - 1951; 713; omslag
            Bevat ledenlijst van de vereniging/verslagen van activiteiten/lijst gedelegeerden VVN voor Britse Zone/lijst Duitse communisten in VVN-verband/verslag reunie van oud-gevangenen te Buchenwald/rapportage over samenstelling KPD/verzoekschrift om hulp voor protestcampagne VVN aan NVEPG
          - Stukken betreffende het Oost-West Syndicaat., 1948 - 1951; 714; omslag
          - Stukken betreffende organisaties op het terrein van atoomkernonderzoek., 1948 - 1951; 710; omslag
            Bevat Franstalige lijst atoomspecialisten
          - Stukken betreffende anticommunistische activiteiten niet-politieke protestants-christelijke grondslag., 1948 - 1951; 891; omslag
            Bevat overzicht anti-communistische organisties en acties/verslagen van bijeenkomsten
          - Stukken betreffende anticommunistische activiteiten op rechts protestants-christelijke grondslag., 1948 - 1951; 892; omslag
            Bevat brochure "De Christelijke Vakbeweging weigert samenwerking met communisten"
          - Stukken betreffende de Coördinatiecommissie voor Culturele Betrekkingen met Duitsland., 1948 - 1952; 715; omslag
            Rapportages en meldingen van activiteiten/personalia van (bestuurs)leden
          - Stukken betreffende de organisaties Sociaal wijkcentrum Watergraafsmeer te Amsterdam, Rotterdamse voetbal- en atletiekvereniging "De Musschen" te Rotterdam, Nederlands-Indische Bond van ex-Krijgsgevangenen en Geinterneerden NIBEG te Amsterdam, Nederlandse Amateurgidsenbond B.B.T.B.B.A., Sociëteit "De Koepel" te Amsterdam, "World Good Will Movement" te New York, Algemene Nederlande Invalidenbond te 's-Gravenhage, Verkooproganisatie "Demob" te 's-Gravenhage, Amsterdamse Grafische School te Amsterdam, Nederlandse Natuurhistorische Vereniging afdeling Eindhoven, Internationale Sport Jugend te Tiel, Vereniging Corps Tolken Koninklijke Landmacht, Genootschap voor Occult-, Psychologisch- en Psychisch Grondonderzoek "Adarsa", polemisch weekblad "Het Knuppeltje", Loge Kennemerland van de Theosofische Vereniging te Beverwijk, "Netherlands South-Asia Society" afdeling Utrecht, Wijker Wandel Sport Vereniging te Maastricht, "Het Reizend Drankweermuseum" te Amsterdam, Nederlandse Gemeenschap voor Hergroepering te 's-Gravenhage, Algemene Nederlandse Bond van Gepensionneerden, Bond van Gepensionneerden der Nederlandse Spoor- en Tranwegen, Algemene Militaire Pensioenbond, Motorclub Brunssum te Brunssum, Verneiging voor morele en materiële steun aan gebrekkige kinderen en hun ouders "REVAG", Nederlandsche Verbond van Jeugdbonden voor Ernstig Christendom te Amsterdam, Bond "Holland-Canada" te Rotterdam., 1948 - 1952; 718; omslag
            Bevat overzicht van de Bond ter Behartiging van de Toeristische Belangen van Buitenlandse Automobilisten (BBTBBA)/AGS Jaarverslag 1949/verslagen van bijeenkomsten/personalia van betrokkenen/propaganda-materiaal
          - Stukken betreffende de stichting Particulier Initiatief, een niet-erkende liefdadigheidsinstelling met als doel het lenigen van de nood der armen., 1948 - 1952; 719; omslag
            Bevat persberichten over het verdwijnen van de Maastrichtse notaris Quaedvlieg/rapporten over activiteiten en leden van de stichting
          - Stukken betreffende de Strijdbond Fryslan Frij., 1948 - 1952; 716; omslag
            Bevat verslagen van bijeenkomsten/personalia van (bestuurs)leden/propaganda-materiaal/persberichten
          - Stukken betreffende het persbureau Persbelangen te Utrecht., 1948 - 1952; 721; omslag
            Bevat veel propaganda-materiaal/persartikelen/personalia van betrokkenen/manifesten van het bureau
          - Stukken betreffende het Physisch Laboratorium Theoretische Natuurkunde te Utrecht., 1948 - 1952; 720; omslag
            Bevat personeelslijst en organisatieschema van het laboratorium
          - Stukken betreffende het Institut d' Assistance Psychique., 1948 - 1956; 723; omslag
            Bevat verslagen van activiteiten/personalia en antecedenten van (bestuurs)leden/brochures van het Instituut
          - Stukken betreffende de activiteiten met betrekking tot culturele betrekkingen Nederland-Tsjechoslowakije., 1949; 724; omslag
            Bevat lijsten van aanvragers studiebeurzen aan Nederlandse zijde en lijsten van deelnemers aan Tsjechoslowaakse zijde
          - Stukken betreffende de Socialistische Beweging., 1949 - 1950; 726; pak
            Bevat verslagen van vergaderingen en bijeenkomsten/personalia en antecedenten van betrokkenen/propaganda-materiaal
          - Stukken betreffende het Comité ter Bestudering van Maatschappelijke en Politieke Vraagstukken., 1949 - 1950; 727; omslag
            Bevat personalia en antecedenten van betrokkenen/rapport over instelling en doelstelling van het comité
          - Stukken betreffende het Vrij Azië Comité te Amsterdam., 1949 - 1950; 728; omslag
            Bevat verslagen van vergaderingen en bijeenkomsten/personalia en antecedenten van betrokkenen
          - Stukken betreffende de Internationale Debating Club (IDC)., 1949 - 1951; 729; omslag
            Bevat personalia van betrokkenen\ledenlijst IDC
          - Stukken betreffende de Socialistische Unie., 1949 - 1951; 730; pak
            Bevat verslagen van activiteiten/personalia en antecedenten van betrokkenen/diverse brochures/persartikelen/propaganda-materiaal
          - Stukken betreffende het Legioen der Wereldburgers., 1949 - 1951; 731; omslag
            Bevat verslagen van bijeenkomsten en vergaderingen/personalia en antecedenten van betrokkenen/propaganda-materiaal/persartikelen
          - Stukken betreffende de Haagse wandelclub de Schakelboys., 1949 - 1952; 732; omslag
            Bevat informatie over oprichting en samenstelling bestuur/personalia en antecedenten van betrokkenen
          - Stukken betreffende de Verenigde Naties (VN)., 1949 - 1954; 733-735; 3 omslagen
            - International Refugee Organisation (IRO) 1949 - 1951, 733
            - Algemeen 1951 - 1952, 735
            - United Nations Educational, Scientific and Cultural Organization (UNESCO) 1950 - 1954, 734
          - Stukken betreffende personalia en antecedenten(lijsten) van leden van de Eendracht., 1949 - 1954; 736; omslag
          - Stukken betreffende de War Resisters International (WRI)., 1949 - 1955; 737; omslag
          - Stukken betreffende de activiteiten van het Actie Comité Westerling., 1950; 738; omslag
            Bevat propaganda-materiaal/verslagen van vergaderingen/persartikelen
          - Stukken betreffende de vakantieoorden Huize IJsselsteijn te Hattemerbroek en De Dageraad te Ermelo., 1950; 740; omslag
            Bevat nachtregister van de "De Dageraad" te Ermelo
          - Stukken betreffende het Comité Democratica., 1950; 739; omslag
            Bevat kopie van een brief van het comité aan minister Drees
          - Stukken betreffende de Entente Internationale Anticommuniste., 1950; 894; omslag